# 求助陈版主 : 关于新租赁下的续租权问题

提问人：lcx2456 时间：2022-03-21 23:22:38
背景：以经营租赁为主，租赁期一般5-10年，合同中约定了承租人在同等条件下有优先续租权，但对续租期及租金未做约定。新租赁准则要求，在租赁负债初始确认及后续计量中，要对续租权进行持续评估并及时进行账务处理，实践中，由于承租人装修成本较高等缘故，在原租赁合同到期后，一般情况下会进行续租，但会重新签订租期和租金金额。
问题：在大概率要续租但租金和租期未定的事情下，是否可以等续租协议签订后再进行账务处理？或者是，在确定要续租，但续租金额和租期不定的情况下，按照原租赁合同的要素先进行初步处理，后续合同签订下来再修正使用权资产和租赁负债？还是后续签订可以作为单独的一项租赁？

回答人：chenyiwei
由于续租可能性较大，故续租期限应纳入对租赁期的估计。相应地，在确定要续租，但续租金额和租期不定的情况下，应按照原租赁合同的要素先进行初步处理（或者，如果能够基于当前信息对后续续租期间的租金等合同要素作出合理估计的，也可以运用该合理估计），后续合同签订下来再修正使用权资产和租赁负债。